臺灣高等法院民事裁定　　　　　　　　　96年度抗字第1465號
　　抗　告　人　中央存款保險股份有限公司
　　法定代理人　乙○○
　　訴訟代理人　蕭相國律師
　　相　對　人　甲○○
上抗告人因與相對人甲○○間假扣押事件，對於中華民國九十六
年九月二十六日本院九十六年度抗字第一四六五號所為裁定再為
抗告，本院裁定如下：
      主  文
再抗告駁回。
再抗告訴訟費用由抗告人負擔。
      理  由
一、抗告意旨略以：本院九十六年度抗字第一四六五號裁定並非
    以抗告不合法或無理由駁回相對人之抗告，而未依民事訴訟
    法第五百二十八條第二項之規定，予以其陳述機會。再者，
    相對人與案外人王玉雲未依中興銀行授信規定及銀行法相關
    規定，共同違背其任務行為，涉嫌背信罪，經臺灣臺北地方
    法院檢察署檢察官提起公訴，足見相對人行為符合共同侵權
    行為，應連帶負侵權行為損害賠償責任。案外人王玉雲業已
    逃匿中國大陸，若抗告人於本案勝訴判決確定時，相對人屆
    時是否仍可保持良好狀態仍屬未定，原裁定不查，率以抗告
    人未盡釋明原因之責，顯有不適用民事訴訟法第五百二十六
    條第二項規定，而影響裁定適用法規顯有錯誤，並涉及法律
    見解具有原則上之重要性。再者，依行政院金融重建基金設
    置及管理條例第十條規定，抗告人得申請運用行政院金融重
    建基金，以全額賠付經營不善金融機構之存款債權及非存款
    債權，並由該基金承受該機構之資產，不受存款保險最高一
    百萬元之限制。同條例第十七條第三項規定，抗告人係為政
    府求償，故免納裁判費，並於聲請假扣押、假處分或假執行
    時，得免供擔保，已足釋明假扣押原因。故本院裁定顯然違
    背法令云云。
二、按對於抗告法院以抗告有理由而廢棄或變更原裁定之裁定，
    或以無理由而駁回其抗告之裁定再為抗告，僅得以其適用法
    規顯有錯誤為理由，並經原法院之許可者為限；前項許可以
    原裁定所涉及之法律見解具有原則上之重要性者為限，民事
    訴訟法第四百八十六條第四項、第五項定有明文。所謂適用
    法規顯有錯誤，係指確定裁判違背法規或現存判例解釋者，
    或抗告法院所為之裁定，就其取捨證據自行確定之事實，適
    用法規所持法律上判斷顯有錯誤而言；至抗告法院認定事實
    錯誤，或就當事人提出之事實或證據疏於調查或漏未斟酌，
    僅生調查證據是否妥適或裁定不備理由之問題，均與適用法
    規顯有錯誤有間。又所謂原則上之重要性，係指該再抗告事
    件所涉及之法律問題，意義重大而有加以闡釋之必要者而言
    。此乃為維持第三審為法律審之特性，並兼顧保障當事人權
    利及合理分配司法資源之要求。次按債權人就金錢請求或得
    易為金錢請求之請求，欲保全強制執行者，得聲請假扣押。
    而假扣押，非有日後不能強制執行或甚難執行之虞者，不得
    為之，民事訴訟法第五百二十二條第一項及第五百二十三條
    第一項分別定有明文。所謂不能強制執行，如債務人浪費財
    產，增加負擔，或就其財產為不利益之處分，將成為無資力
    之情形等是，所謂恐難執行，如債務人將移住遠方或逃匿是
    也（最高法院十九年度抗字第二三二號判例意旨參照）。查
    ，抗告人以其係依上揭條例之規定聲請假扣押，得免供擔保
    ，且案外人王玉雲業已潛逃中國大陸為由，已盡釋明假扣押
    原因。本院為裁定前未依民事訴訟法第五百二十八條第二項
    規定，給予其陳述機會云云，惟上揭條例僅規定抗告人聲請
    假扣押，得免供擔保，並未有任何明文規定免除其釋明上揭
    第五百二十二條第一項、第五百二十三條規定之假扣押原因
    之責，抗告人自始至終均未釋明相對人有假扣押原因，至案
    外人王玉雲有逃匿中國大陸情事，與相對人無涉，抗告人徒
    以之為釋明假扣押原因，至屬無稽。況抗告人有無釋明假扣
    押原因，此為本院取捨證據，認定事實之職權，要與適用法
    規顯有錯誤無涉。又依上揭規定，許可抗告人之再為抗告，
    僅得以其適用法規顯有錯誤為理由，且原裁定所涉及之法律
    見解具有原則上之重要性者為限，抗告人抗告意旨與其聲請
    假扣押理由相同，均未釋明假扣押原因，至抗告意旨指摘本
    院未依民事訴訟法第五百二十八條第二項規定，給予抗告人
    陳述機會部分，亦不符適用法規顯有錯誤，且所涉及法律見
    解具有原則上之重要性，亦與上揭規定不合。是抗告人之抗
    告，不應許可。
三、據上論結，本件抗告不合法，裁定如主文。
中　　華　　民　　國　　96　　年　　11　　月　  27  　日
                      民事第十庭
                        審判長法  官 黃豐澤
                              法  官 林麗玲
                              法  官 吳光釗
正本係照原本作成。
如不服本裁定，應於收受送達後10日內向本院提出抗告狀，並應
繳納抗告費新台幣1000元。
中　　華　　民　　國　　96　　年　　11　　月　　29　　日
                              書記官 秦慧榮
